【裁判字號】    95,裁,1378
【裁判日期】    950629
【裁判案由】    營利事業所得稅
【裁判全文】
最  高  行  政  法  院  裁  定
                                     95年度裁字第01378號
上  訴  人  旺達紙器企業有限公司
代  表  人  甲○○
被 上訴 人  財政部臺灣省北區稅局
代  表  人  許虞哲
上列當事人間因營利事業所得稅事件，上訴人對於中華民國93年
12月7日臺北高等行政法院92年度訴字第3452號判決，提起上訴
，本院裁定如下：
    主  文
上訴駁回。
上訴審訴訟費用由上訴人負擔。
    理  由
一、按對於高等行政法院判決之上訴，非以其違背法令為理由，
    不得為之，行政訴訟法第242條定有明文。同法第243條第1
    項規定，判決不適用法規或適用不當者，為違背法令；而判
    決有第243條第2項所列各款情形之一者，其判決當然違背法
    令。又提起上訴，應以上訴狀表明上訴理由並應添具關於上
    訴理由之必要證據，復為同法第244條第1項第4款及第2項所
    明定。準此，當事人提起上訴，如以原審判決有行政訴訟法
    第243條第1項不適用法規或適用法規不當為理由時，其上訴
    狀或理由書應有具體之指摘，並揭示該法規之條項或其內容
    ；如以原審判決有第243條第2項所列各款情形之當然違背法
    令為理由時，其上訴狀應揭示合於該款之事實。上訴狀或理
    由書如未依此項方法表明，或其所表明者，顯與上開法條規
    定之情形不相合時，即難認為已對高等行政法院判決之違背
    法令有具體之指摘，其上訴自難認為合法。
二、上訴意旨略謂：本案系爭項目與金額應為：進貨部分新臺幣
    （下同）2,300,000元、加班費部分1,638,066元（分別列於
    製造成本1,326,066元及營業費用312.000元）、收據自書抬
    頭部分72,453元（分別屬文具費用7,354元、修繕費2,040元
    、交際費26,954元及其他費用36,105元），始為正確。因關
    於進貨部分，各該貿易資料、收款取款收據及進貨登載帳均
    已提供，可資證明；又上訴人出售產品須有原料方能產出，
    然被上訴人僅承認銷貨，而拒絕承認進貨，即有不當；另對
    於成本表乙節，被上訴人原審查員以查核剔除超耗，更有自
    相矛盾之虞。次關於加班費部分，上訴人在復查時已提供加
    班紀錄及加班費印領清冊，惟被上訴人竟謂上訴人未曾提供
    ，實有未洽。末關於收據自書抬頭部分，取得收據內容與抬
    頭若非同一筆蹟，尚不能證明上訴人「自書」，況現今之發
    票亦有請購買者自書統一編號之情事，故被上訴人以「自書
    」名義剔除文具用品、交際費、其他費用等收據金額，於法
    不符，亦難令人甘服。請廢棄原判決，並撤銷原處分（含復
    查決定）及訴願決定等語。
三、本件前揭上訴意旨所指，係就原審取捨證據、認定事實之職
    權行使事項，再事爭執，並未一語指及原判決駁回其訴所持
    理由，究違背何項法令、不適用或如何不適用之具體情事，
    ，依首開規定及說明，難認對原判決之違背法令已有具體指
    摘，其上訴為不合法，應予駁回。
四、依行政訴訟法第249條第1項前段、第104條、民事訴訟法第
    95條、第78條，裁定如主文。
中    華    民    國    95    年    6     月    29    日
                  第二庭審判長法  官  廖  政  雄
                              法  官  林  清  祥
                              法  官  鍾  耀  光
                              法  官  姜  仁  脩
                              法  官  胡  國  棟
以  上  正  本  證  明  與  原  本  無  異
中    華    民    國    95    年    6     月    29    日
                              書記官  陳  盛  信


司法院資訊處製作；財團法人民間司法改革基金會備份。
